【裁判字號】    89,易,1739
【裁判日期】    890807
【裁判案由】    贓物
【裁判全文】
臺灣臺中地方法院刑事判決                        八十九年度易字第一七三九號
    公  訴  人  台灣台中地方法院檢察署檢察官
    被      告  乙○○
右列被告因贓物案件，經檢察官提起公訴（八十九年度偵字第六五八四號），本院判
決如左：
    主  文
乙○○故買贓物，處有期徒刑月。
    事  實
一、乙○○於民國（下同）八十八年十一月四日五時許，在台中市○區○○路、太原
    路口之臨時市場內，明知由姓名、年籍不詳之成年男子，所出售之小喇叭一支（
    價值約新台幣（下同）七萬元）及ＪＵＭＰ跑鞋一雙（價值約二千九百八十元）
    ，係屬來路不明之贓物（該小喇叭一支及ＪＵＭＰ跑鞋，係甲○○於八十八年十
    一月四日上午二時三十分許，在台中市○區○○路大觀路口（置於自用小客車內
    ），遭不詳姓名之人所竊取），竟仍以五百元低價故買之，旋即在上開臨時市場
    內之地攤上欲轉賣該小喇叭一支及ＪＵＭＰ跑鞋。嗣經甲○○發現遭竊後，研判
    該失竊物可能銷贓至上開臨時市場待售，於同日上午七時許，在上開臨時市場地
    攤上發現乙○○在該處販售該小喇叭一支及ＪＵＭＰ跑鞋，即報警處理，而於同
    日八時許，在上開臨時市場內查獲乙○○，並扣得小喇叭一支及ＪＵＭＰ跑鞋一
    雙（均已發還被害人）。
二、案經甲○○訴由台中市警察局第四分局報由臺灣臺中地方法院檢察署檢察官偵查
    起訴。
    理  由
一、訊據被告乙○○對其於前揭時地以五百元之代價向姓名、年籍不詳之成年男子購
    買上開小喇叭一支及ＪＵＭＰ跑鞋一節固坦承不諱，惟矢口否認有右揭犯行，並
    辯稱：伊不知上開小喇叭一支及ＪＵＭＰ跑鞋係屬贓物云云，惟查：小喇叭一支
    及ＪＵＭＰ跑鞋，係被害人甲○○所有，於八十八年十一月四日上午二時三十分
    許，在台中市○區○○路大觀路口（置於自用小客車內），遭不詳姓名之人所竊
    取為贓物等情，業據被害人甲○○於警訊中陳明在卷，並有贓物領據一紙附卷可
    稽；又該小喇叭一支係純銀，價值約七萬元，而跑鞋亦價值約三千元，被告竟以
    五百元之低價購得，苟非贓物，豈有如此之低價？而小喇叭及ＪＵＭＰ跑鞋屬私
    用之物或收藏之用，私用之物不可能出售，出售一般人亦不願買受，若為收藏之
    用其豈願以五百元出售，況被告完全無法提供其所所稱之不詳成年男子，益徵其
    刻意隱瞞，更見被告於買受之際已知該小喇叭及ＪＵＭＰ跑鞋係來路不明之贓物
    ，其辯稱不知係贓物云云，顯係事後卸責之詞，自不足採信。本件事證明確，被
    告之右開犯行，已足以證明。
二、核被告所為，係犯刑法第三百四十九條第二項之故買贓物罪。爰審酌被告犯罪之
    動機、目的、手段，犯罪所生之危害及其犯罪後之態度等一切情狀，量處如主文
    所示之刑。
據上論斷，應依刑事訴訟法第二百九十九條第一項前段，刑法第三百四十九條第二項
，罰金罰鍰提高標準條例第一條前段，判決如主文。
本案經檢察官張溢金到庭執行職務。
中    華    民    國      八十九      年       八       月      七      日
                                台灣台中地方法院刑事第一庭
                                        法  官  吳  進  發
右正本證明與原本無異。
如不服本判決，應於判決送達後十日內向本院提出上訴狀，上訴於臺灣高等法院臺中
分院( 須附繕本 )。
                                        書記官
中    華    民    國      八十九      年       八      月       七      日
附錄本案論罪科刑法條全文
刑法第三百四十九條第二項
收受贓物者，處三年以下有期徒刑、拘役或五百元以下罰金。
搬運、寄藏、故買贓物或為牙保者，處五年以下有期徒刑、拘役或科或併科一千元以
下罰金。
因贓物變得之財物，以贓物論。


司法院資訊處製作；財團法人民間司法改革基金會備份。
